臺灣雲林地方法院交通事件裁定　　 94年度交聲字第121號
原處分機關　交通部公路總局嘉義區監理所雲林監理站
異　議　人
即受處分人　甲○○　男　19歲.
右列異議人因違反道路交通管理處罰條例案件，對於交通部公路
總局嘉義區監理所民國94年2 月18日所為之裁決處分（原處分案
號：雲嘉監裁字第裁72-KAC110003號），聲明異議，本院裁定如
下：
    主  文
原處分撤銷。
甲○○不罰。
    理  由
一、聲明異議意旨略以：異議人甲○○於民國93年6 月13日23時
    許並未騎機車行經違規地點即雲林縣虎尾國中前，又違規當
    時之車號ZUP-421 號機車亦非異議人所有，違規舉發單亦非
    其所簽收，為此爰依法聲明異議等語。
二、經查：
(一)證人即當時取締員警留阿宗到庭證稱：舉發當時違規人沒有
    帶駕照，有無出示身分證件伊忘記了，違規人之姓名資料係
    違規人自己寫的，伊據以填製舉發違規單，因時隔太久，無
    法指認出當時之違規人等語，是依證人留阿宗之證言，尚無
    法證明異議人即當時違規被取締者。
(二)又該ZUP-421 號機車係嘉義市一流機車店所有，於違規當時
    係出租予案外人莊明道使用乙節，亦據證人即一流機車店老
    板黃志鵬到庭證述明確，並有機車車籍查詢資料及租賃契約
    書各一紙在卷可憑。案外人莊明道復因入伍服役無從傳喚到
    庭證述詳情，然依上開證言及租賃資料所示，亦難認定違規
    當時機車係由異議人所騎用。
(三)異議人本人現在馬祖服役，已據其父官輝紅到庭陳明，經本
    院令異議人之父官輝紅陳報其平常簽名字跡，而送請內政部
    警政署刑事警察局鑑驗其字跡與舉發違反道路交通管理事件
    通知單上收受簽章欄之簽名字跡是否相符，結果亦因平日簽
    名字跡資料有限，無從憑辦，有該局94年7 月11日刑鑑字第
    0940084718號函附卷可稽。然經本院以肉眼比對，發現異議
    人平日簽名字跡，與本件舉發違反道路交通管理事件通知單
    上收受簽章欄之簽名字跡，其筆法不甚相符，是異議人辯稱
    ：該舉發單上之簽名並非伊所簽立等語，尚非不足採信。
三、綜上，依現存證據資料既無足證明異議人確有原處分所載之
    駕駛車輛未隨身攜帶駕駛執照，及機器腳踏車附載座人未依
    規定戴安全帽之違規行為，則原處分機關援引道路交通管理
    處罰條例第25條第3 款及第31條第6 項規定，裁處異議人罰
    鍰新台幣1100元，於法自有未合。本件異議為有理由，自應
    將原處分撤銷，並由本院逕為不罰之諭知。
四、據上論結，應依道路交通管理處罰條例第87條第2 項、道路
    交通案件處理辦法第20條前段，裁定如主文。
中　　華　　民　　國　　94　　年　　7 　　月　　22　　日
                    交通法庭    法  官  趙家光
以上正本證明與原本無異
如不服本裁定應於送達後5日內向本院提出抗告狀
                                書記官　蕭應欽
中　　華　　民　　國　　94　　年　　7 　　月　　22　　日
